臺灣高等法院刑事判決
109年度上易字第76號
上  訴  人  臺灣新竹地方檢察署檢察官
被      告  林聖逸


上列上訴人因被告妨害名譽案件，不服臺灣新竹地方法院108年
度易字第489號，中華民國108年10月23日第一審判決（起訴案號
：臺灣新竹地方檢察署108年度偵字第4969號、108年度偵字第49
70號），提起上訴，本院判決如下：
    主  文
原判決撤銷。
林聖逸犯公然侮辱罪，處拘役拾伍日，如易科罰金，以新臺幣壹
仟元折算壹日。緩刑貳年。
    事  實
一、林聖逸係新竹市○○路000巷00號2樓「○○○○○○社區」住戶，曾
    鴻輝則係該社區管理委員會（下稱管委會）之主任委員。林
    聖逸因向遠東商業銀行申請貸款，銀行要求就車位部分需由
    管委會提供證明文件，自覺被曾鴻輝刁難，其竟基於公然侮
    辱之犯意，於107年6月28日，將載有「本人因資金調度需求
    ，銀行端要求管委會出具車位證明書，遭曾主委藉故刁難一
    事，已明確告知曾主委若不配合簽章，本人會遭受幾千萬的
    巨大損失懇請主委配合，管委會理應配合但曾主委本人『毫
    無同理心』且藉故刁難，百般懇求下曾主委仍不為所動堅持
    不願配合簽章，百般無奈下本人被迫向非銀行機構先行借款
    ，導致本人利益損失達五百萬以上」等語之信函投遞到「○○
    ○○○○社區」各住戶信箱與張貼在不特定多數人得以共見共聞
    之社區大廳公布欄，辱罵曾鴻輝「毫無同理心」等語，足以
    貶損曾鴻輝之人格及社會評價。
二、案經曾鴻輝訴由臺灣新竹地方檢察署檢察官偵查起訴。
    理  由
壹、程序部分：
一、按被告以外之人於審判外之言詞或書面陳述，除法律有規定
    者外，不得作為證據，刑事訴訟法第159條第1項固定有明文
    。然被告以外之人於偵查中向檢察官所為之陳述，除顯有不
    可信之情況外，得為證據；被告以外之人於審判外之陳述，
    雖不符同法第159條之1至之4之規定，而經當事人於審判程
    序同意作為證據，法院審酌該言詞陳述或書面陳述作成時之
    情況，認為適當者，亦得為證據；又當事人、代理人或辯護
    人於法院調查證據時，知有第159條第1項不得為證據之情形
    ，而未於言詞辯論終結前聲明異議者，視為有前項之同意，
    同法第159條之1第2項、第159條之5亦分別定有明文。又刑
    事訴訟法第159條之5的立法意旨在於傳聞證據未經當事人之
    反對詰問予以核實，原則上先予排除。惟若當事人已放棄反
    對詰問權，於審判程序中表明同意該等傳聞證據可作為證據
    ；或於言詞辯論終結前未聲明異議，基於尊重當事人對傳聞
    證據之處分權，及證據資料愈豐富，愈有助於真實發見之理
    念，上開傳聞證據亦均得資為證據。經查：
　㈠關於證人吳佳倩於偵查中之陳述，係經檢察官諭知證人有具
    結之義務及偽證之處罰並命朗讀結文具結擔保其證言之真實
    性後，以證人身份，於檢察官面前完整、連續陳述其親身經
    歷，且查無證據顯示係遭受強暴、脅迫、詐欺、利誘等外力
    干擾情形，或在影響其心理狀況致妨礙其自由陳述等顯不可
    信之情況，而被告復未提出上開證人在偵查中所述有何其他
    顯不可信之情況，引用上開證人於檢察官面前所為陳述作為
    證據應屬適當，依刑事訴訟法第159條之1第2項之規定，亦
    具證據能力。
　㈡至證人即告訴人曾鴻輝於偵查中陳述，並未經過具結，被告
    於本院準備程序中不同意作為本案證據（見本院卷第61頁）
　　，其於偵查中之證詞自不得作為證據。
二、本判決下列認定事實所引用之非供述證據，並無證據證明係
    公務員違背法定程序取得之證據，且與本件待證事實具有自
    然之關聯性，當事人對此部分之證據能力亦均不爭執，自得
    為證據使用。 
貳、實體部分：
一、認定犯罪事實所憑之證據及理由：
    訊據被告固不否認於上開時、地張貼前揭內容之存證信函之
    事實，惟矢口否認有何公然侮辱等犯行，辯稱：我主要是提
    醒住戶貸款要小心管委會，上面寫的是可受公評的事情，言
    論也是合理範圍云云。
二、按刑法第309 條公然侮辱罪之成立，須以行為人主觀上出於
    侮辱他人之意思，而以客觀上足以貶低侮辱他人人格之言語
    加以指陳辱罵，始足當之；若行為人並無侮辱他人之主觀犯
    意，縱其言語有所不當或致他人產生人格受辱之感覺，尚無
    從以該罪相繩，至於行為人內心主觀上有無侮辱他人之意思
    ，應就其言論內容比對前後語意，並綜合當時的客觀情狀為
    整體考量。經查：　　
　㈠有關被告於107年6月28日將載有「曾主委本人毫無同理心」
    等語之信函投遞到「○○○○○○社區」各住戶信箱與張貼在不特
    定多數人得以共見共聞之社區大廳公布欄之情，業據被告於
    本院準備程序及審理中供述不諱（見本院卷第64、188頁）
    ，且經證人即告訴人曾鴻輝於原審審理中指訴歷歷（見原審
    卷第145、147頁），復有107年6月28日之信函1件附卷可參
    （見107年度他4006號偵查卷宗第14頁），此部分事實，應
    堪認定。
　㈡又被告係將信函投遞到「○○○○○○社區」各住戶信箱與張貼在
    社區大廳公布欄之情，已於前述，是被告於不特定人得以共
    見共聞之狀態下寫出「曾主委本人毫無同理心」字樣，該當
    於刑法所稱「公然」之構成要件，亦堪認定。
　㈢徵之上開信函內寫道：「本人因資金調度需求，銀行端要求
    管委會出具車位證明書，遭曾主委藉故刁難一事，已明確告
    知曾主委若不配合簽章，本人會遭受幾千萬的巨大損失懇請
    主委配合，管委會理應配合但『曾主委本人毫無同理心』且藉
    故刁難，百般懇求下曾主委仍不為所動堅持不願配合簽章，
    百般無奈下本人被迫向非銀行機構先行借款，導致本人利益
    損失達五百萬以上」等用語，有該信函可參，顯見被告信函
    所稱「毫無同理心」確係故意針對告訴人所言無訛。
　㈣有關「同理心」之詞，係指換位思考，是一種將自己置於他
    人的位置、並能夠理解或感受他人在其框架內所經歷的事物
    的能力。是「毫無同理心」之詞，於我國確有用於質疑或貶
    抑一個人冷漠而無法理解、感受他人所經歷之事物，亦即缺
    乏尊重及理解他人之意。又告訴人當時擔任管委會之主任委
    員一職，而被告學歷為碩士畢業，且在園區上班，業據其於
    原審供述明確（見原審卷第143頁），以告訴人當時係擔任
    社區主委且被告的學經歷之情形，實可認被告於上開時、地
    以信函寫出「曾主委本人毫無同理心」係帶有貶抑告訴人之
    社會評價之意。況依當時之客觀情境，如經對雙方爭執起因
    不明究理之第三人聽聞，已足產生對告訴人人格貶抑感，並
    使告訴人感到難堪與屈辱，顯屬謾罵性言論，而具輕蔑貶損
    之負面評價意味。是被告以上開言詞謾罵告訴人，自足使告
    訴人精神上、心理上感受難堪或不愉快，且貶損他人人格及
    社會評價至明。
　㈤至被告雖以前詞置辯。惟：
　⒈由證人吳佳倩於偵查中證稱：於91年7月至今，我擔任遠東商
    銀○○○○分行放款部副理，依照銀行正常流程去跑此貸款，印
    象中，因舊式房貸謄本沒有車位編號，也沒有車位資料，所
    以有請借款人在撥款前要補車位證明，該證明上需要管委會
    蓋章用印，但後來無法蓋章，主委有跟我聯絡，且來銀行瞭
    解過一次等語（見107年度他字第4006號偵查卷第42至43頁
    ），佐以告訴人為被告貸款一事乃不斷與吳佳倩聯繫之情，
    亦有告訴人與吳佳倩LINE通訊軟體對話記錄截圖4張在卷可
    佐（見107年度他字第4006號偵查卷第6、7、9、10頁），況
    由107年6月11日告訴人與吳佳倩聯繫內容顯示：「11：21（
    告訴人）傳送停車位證明書」、「11：24（告訴人）：『請
    參考，我是○○○○○○社區主委。這是民國84年的事情，那個時
    候，法規，停車位只有使用權，沒有寫入權狀，但的確只有
    屋主能使用。過去20年，這社區92戶房子買賣，都是這樣的
    ，從沒爭議！』」、「11：24（佳倩）好的」、「11：24（
    佳倩）謝謝主委」、「11：41（雙方通話7：02）」、「12
    ：05（告訴人）傳送○○○○○○之林聖逸繳納之停車位清潔費收
    據」、「12：07（雙方通話1：49）」、「15：13（佳倩）
    主委。ok了。鑑價主管說用收據就可」、「15：13（佳倩）
    感謝您的幫忙」，此有告訴人與吳佳倩LINE通訊軟體對話記
    錄截圖2張在卷可參（見107年度他字第4006號偵查卷第6、7
    、9、10頁），可見告訴人為了被告能順利貸款一事並非置
    之不理，甚至不斷找尋可以讓被告順利核貸之證明替代方案
    ，是被告所指告訴人「毫無同理心」等詞，亦與事實有悖。
　⒉觀之告訴人於本院審理中指訴：6月11日是禮拜一，不是禮拜
    天，我確定是6月11日遠東銀行的吳佳倩跟他主管在line跟
    我說ok，可以放貸，於107年6月11日就協助被告成功取得貸
    款，被告還要在社區張貼這樣的文件等語歷歷（見本院卷第
    190頁），雖被告於本院審理中供述：貸款是在6月13日才核
    批下來，又於107年6月11日銀行沒有人通知我已經和主委了
    解，原則上可以貸款，都是偵查後才知道主委有去和銀行了
    解云云（見本院卷第190至191頁），然由被告與遠銀信貸陳
    欣容對話內容：107年6月11日：「（被告）社區主委針對車
    位證明有疑問想要問您、請問可以給我您的電話跟分機嗎？
    」、「（陳欣容、遠銀信貸）免費通話提醒。請至手機版LI
    NE中查看、00-0000000＃00000、吳副理」、「（陳欣容、遠
    銀信貸）有空請回電、車位證明已處理完成、信貸核准囉」
    之情，有被告與遠銀信貸陳欣容通訊軟體對話記錄截圖1張
    在卷可按（見107年度他字第4006號偵查卷第33背面頁），
    足見被告亦知悉告訴人有協助處理貸款事宜且貸款已於107
    年6月11日核准通過之事實。承此，其仍於107年6月28日向
    社區住戶發函並張貼公告載明：「曾主委本人毫無同理心」
    等詞，此對於身為管委會主委之告訴人自屬貶抑而有公然侮
    辱之犯意無誤。
　⒊按言論自由為人民之基本權利，憲法第11條定有明文保障，
    國家應給予最大限度之維護，俾其實現自我、溝通意見、追
    求真理及監督各種政治或社會活動之功能得以發揮。惟為兼
    顧對個人名譽、隱私及公共利益之保護，法律尚非不得對言
    論自由依其傳播方式為合理之限制（司法院釋字第509號解
    釋文意旨參照）。又按以善意發表言論，而有因自衛、自辯
    或保護合法之利益者，或對於可受公評之事，而為適當之評
    論者，不罰，刑法第311條第1、3款固有明文，惟此係法律
    就誹謗罪特設之阻卻違法事由，目的即在維護善意發表意見
    之自由（司法院釋字第509號解釋理由書意旨參照）。觀其
    上揭意旨，尚無因保障言論自由之基本權利，而使其得以無
    限上綱，任意侵害他項憲法所保障如名譽權之基本權利，況
    刑法第309條第1項之公然侮辱罪係保護個人法益而設，為防
    止妨礙他人之自由權利所必要，亦符合憲法第23條規定之意
    旨，且刑法第309條第1項之公然侮辱罪，一旦有公然侮辱之
    行為，即應負有刑事責任，與刑法第310條、第311條誹謗罪
    之成立，尚有不罰規定或免責要件有所不同。查：被告為了
    辦理貸款，明知身為社區主委之告訴人確有協同處理，且被
    告事後亦有辦得貸款，猶於前揭時地以向全體住戶散發函文
    及張貼公告之方式，辱罵告訴人「毫無同理心」等語，其主
    觀上顯非出於善意對可受公評之事為適當評論，乃情緒化之
    謾罵字眼及貶低他人言語，依社會一般理性正常人聽聞後之
    觀感，含有輕蔑、貶損其社會評價之意，所為顯構成公然侮
    辱，自無主張刑法第311條善意阻卻違法之可言。又此種宣
    洩情緒、謾罵之言詞，並無法達到雙方理性溝通意見，復無
    助於事實真理發現或達到監督各種社會活動之功能，縱被告
    能因此宣洩抒發情緒，實現自我，惟此種言論既屬空泛攻詰
    性言詞，該言論之表見自由在與他人名譽或人格尊嚴等發生
    權利衝突競合時，並無應受特別保護的優越性，是被告上開
    辯解，不足為採。
　㈥綜上，本件事證明確，被告上揭公然侮辱犯行堪以認定，應
    依法論科。
三、論罪：
  ㈠查被告行為後，刑法第309條第1項雖於108年12月25日公布修
    正，於同年月27日施行，惟修正後之規定係依刑法施行法第
    1條之1第2項前段規定將罰金提高30倍，亦即將原本之銀元3
    00元，修正為新臺幣9,000元，其修正之結果不生有利或不
    利於行為人之情形，自非法律變更，當亦不生新舊法比較之
    問題，而應依一般法律適用原則，逕行適用裁判時法。
　㈡檢察官起訴此部分散布文字誹謗行為，與本院認定之公然侮
    辱行為，查屬相同事實，自屬基本社會事實同一，爰依刑事
    訴訟法第300條規定變更起訴法條（最高法院92年度台上字
    第1250、4140號判決要旨參照），併此敘明。
　㈢按刑法第309條所稱「侮辱」及第310條所稱「誹謗」之區別
    ，前者係未指定具體事實，而僅為抽象之謾罵；後者則係對
    於具體之事實，有所指摘，而提及他人名譽者，稱之誹謗。
    換言之，刑法之「妨害名譽」罪章，依其保護人格法益之層
    次與內容上之不同，本即訂有不同之行為規範，此參酌刑法
    第309條之「公然侮辱罪」，一旦有公然侮辱他人之行為，
    即應負有刑事責任，而未若同法第310條、第311條有關誹謗
    罪之成立，尚有不罰規定或免責要件自明。而刑法第309條
    第1項之公然侮辱罪，係指對人詈罵、嘲笑、侮蔑，其方法
    並無限制，不問以文字、言詞、態度、舉動，只須以公然方
    式為之，而足使他人在精神上、心理上有感受難堪或不快之
    虞，足以減損特定人之聲譽、人格及社會評價即足。核被告
    所為，係犯刑法第309條第1項之公然侮辱罪。
四、撤銷改判之理由、科刑：
    原審未予詳查，誤為被告無罪之判決，自有未洽。檢察官執
    此指摘原判決不當，提起上訴，為有理由，自應由本院將原
    判決撤銷改判。爰以行為人之責任為基礎，審酌被告因申請
    貸款需管委會配合提供證明文件而與告訴人產生誤解，其將
　　信函投遞到社區各住戶信箱與張貼在不特定多數人得以共見
    共聞之社區大廳公布欄，對告訴人公然侮辱，使告訴人心理
    感受難堪、不快，足以貶損告訴人之聲譽、人格及社會評價
    ，及其智識程度、生活狀況、家庭狀況、犯罪動機、目的、
    手段、情節、侵害告訴人名譽法益之程度，暨矢口否認之犯
    後態度、迄未與告訴人達成和解或取得告訴人諒解等一切情
    狀，量處如主文第2 項所示之刑，並諭知易科罰金之折算標
    準。至被告雖否認本件犯行，且未與告訴人達成和解，
　　然由上開信函內容可知，雙方係於被告亟需貸款過程之溝通
    問題發生嫌隙。又被告未曾因故意犯罪受有期徒刑以上刑之
    宣告，有本院被告前案紀錄表在卷可參，被告初犯刑法第30
    9條第1項公然侮辱罪並經刑之宣告後，當知所警惕，因而其
    所宣告之刑以暫不執行為適當，併依刑法第74條第1項第1款
    之規定宣告緩刑2年，以啟自新。
五、不另為無罪諭知部分：
  ㈠公訴意旨另以：被告林聖逸因向遠東商業銀行申請貸款需管
    委會配合提供證明文件，自覺被告訴人曾鴻輝刁難，竟意圖
    散布於眾，接續於民國107年6月12日、27日、28日，分別將
    內容載有「管委會應配合房屋所有權人辦理房屋貸款事宜，
    曾主委與本人皆不具備不動產法律專業知識，曾主委非但不
    願配合，還要求對銀行端之車位證明法務文件，須按其意見
    修改，影響本人資金調度，此行為嚴重損害個人利益。」等
    語之存證信函，張貼於「○○○○○○社區」之社區大廳公布欄與
    8部電梯的公布欄，以及載有「本人因資金調度需求，銀行
    端要求管委會出具車位證明書，遭曾主委藉故刁難一事，已
    明確告知曾主委若不配合簽章，本人會遭受幾千萬的巨大損
    失懇請主委配合但…且藉故刁難，百般懇求下曾主委仍不為
    所動堅持不願配合簽章，百般無奈下本人被迫向非銀行機構
    先行借款，導致本人利益損失達五百萬以上」等語之信函投
    遞到「○○○○○○社區」各住戶信箱與張貼在社區大廳之公布欄
    等語。因認被告涉犯刑法第310條第1項及第2項誹謗罪嫌。
  ㈡按犯罪事實應依證據認定之，無證據不得認定犯罪事實；不
    能證明被告犯罪者，應諭知無罪之判決，刑事訴訟法第154
    條第2 項、第301 條第1 項分別定有明文。次按，言論自由
    為人民基本權利，憲法第11條有明文保障，國家應給予最大
    限度維護，俾其實現自我、溝通意見、追求真理，及監督各
    種政治或社會活動之功能得以發揮。惟為兼顧對個人名譽、
    隱私及公共利益之保護，法律尚非不得對言論自由依其傳播
    方式為合理之限制。刑法第310 條第1 項及第2 項誹謗罪即
    係保護個人法益而設，為防止妨礙他人之自由權利所必要，
    符合憲法第23條規定之意旨。至刑法同條第3 項前段以對誹
    謗之事，能證明其為真實者不罰，係針對言論內容與事實相
    符者之保障，並藉以限定刑罰權之範圍，非謂指摘或傳述誹
    謗事項之行為人，必須自行證明其言論內容確屬真實，始能
    免於刑責。惟行為人雖不能證明言論內容為真實，但依其所
    提證據資料，認為行為人有相當理由確信其為真實者，即不
    能以誹謗罪之刑責相繩，亦不得以此項規定而免除檢察官或
    自訴人於訴訟程序中，依法應負行為人故意毀損他人名譽之
    舉證責任，或法院發現其為真實之義務。又刑法第311 條規
    定：「以善意發表言論，而有左列情形之一者，不罰：一、
    因自衛、自辯或保護合法之利益者。二、公務員因職務而報
    告者。三、對於可受公評之事，而為適當之評論者。四、對
    於中央及地方之會議或法院或公眾集會之記事，而為適當之
    載述者」，係法律就誹謗罪特設之阻卻違法事由，目的即在
    維護善意發表意見之自由，亦不生牴觸憲法問題（司法院大
    法官會議釋字第509 號解釋意旨參照）。
　㈢本件公訴人認被告涉犯前揭罪嫌，係以：⒈證人曾鴻輝之證述
    ；⒉停車位證明書、存證信函、現場照片等為其主要論據。
    訊據被告堅決否認有何誹謗之犯行，辯稱略以：我有相當理
    由認為我是地下室停車位之共有人之一，所以我有所有權及
    使用權，我主要目的係欲提醒住戶關於管委會應協助住戶處
    理相關證明文件等事宜，並非誹謗告訴人為唯一目的等語。
　㈣被告接續於107年6月12日、27日、28日，分別將上開存證信
    函及信函，張貼於「○○○○○○社區」之社區大廳公布欄與8部
    電梯的公布欄，且投遞至住戶信箱等情，此有存證信函、現
    場照片在卷可稽（見107年度他字第4006號偵查卷第14、22
    至23頁），且為被告所不爭執，此部分事實，已堪認定。
　㈤雖被告有張貼前揭內容之存證信函及信函於公布欄或投遞至
    住戶信箱之行為，惟被告以前詞置辯，則被告是否惡意指摘
    或傳述足以毀損他人名譽之不實事項，且以毀損證人曾鴻輝
    之名譽為唯一目的，厥為本案審究之關鍵所在。經查：
　⒈依卷附不動產買賣契約書、新竹市地政事務所建物測量成果
    圖、建物所有權狀等資料，顯示被告於97年間向前手購入之
    買賣標的物，除門牌號碼為新竹市○○路000 巷00號2 樓之房
    屋外，尚包括位於地下室之機械式汽車停車位1個（車位編
    號：23號），且前開地下室面積2058.89 平方公尺，係被告
    與其他區分所有權人共有，被告之權利範圍為92分之1 等情
    ，堪認被告有相當理由確信其有地下室停車位之所有權及使
    用權，則被告此部分所指是否確係故意捏造虛偽事實，或因
    重大的過失或輕率而致其所陳述與事實不符，非無斟酌餘地
    ，自難遽以誹謗罪責相繩。
  ⒉被告固有將上開內容之存證信函及信函張貼社區大廳公布欄
    與8部電梯的公布欄或者投遞住戶信箱之事實，然觀諸其所
    陳述之前後文義，應係針對管委會未協助其開立車位證明文
    件影響其資金調度一事所為之主觀評論，上揭評論係基於被
    告有相當理由確信其有地下室停車位之所有權及使用權所為
    之推論，並非杜撰虛妄之事，且綜觀上開存證信函之內文，
    無非希冀管委會應協助住戶處理相關證明文件等事宜，因事
    涉管委會就共有及共用部分管理等公共議題，並非單以貶損
    證人曾鴻輝之名譽為唯一目的，其用字遣詞或有尖酸刻薄，
    足令被批評者感到不快，惟此乃被告與證人曾鴻輝對事之認
    知立場有異所致，尚難遽認被告係出於惡意而逾越合理評論
    原則之範疇，自難據此逕行論定被告確有誹謗之犯行。
　⒊又被告雖於函文中寫到「藉故刁難」之情，此有前開信函在
    卷可參。然觀之被告與告訴人之LINE對話內容：107年6月8
    日：「（被告）主委您好，我是00號2樓住戶，最近跟銀行
    貸款。銀行要求出具車位證明書，需加蓋管委會大章，文件
    已交由值班警衛，在請您幫忙，萬分感謝」、「（告訴人）
    好的！」，亦有被告與告訴人通訊軟體對話記錄截圖1張在
    卷可按（見107年度他字第4006號偵查卷第4頁），可見被告
    於107年6月8日傳訊息給告訴人請求管委會幫忙出具車位證
    明書及用印之事實。又由被告所提供之車位證明書顯示，管
    理委員會確實於蓋印處有塗改刪除一節，亦有車位證明書1
    紙在卷可按（見107年度他字第4006號偵查卷第20頁），綜
    觀上開情詞，被告因需錢孔急，於107年6月8日即傳訊息給
    告訴人，遲至同年月11日尚未取得銀行所要求之車位證明書
    ，其主觀上認只要管委會主委出具蓋有管委會大印之車位證
    明書即可，管委會主委卻無法立即給予用印，因此認為如此
    簡單的程序卻不順遂應係遭受刁難，此亦屬被告與告訴人間
    對事之認知及立場不同所致，亦難認其主觀上感受是出於惡
    意且超過合理評論原則之範圍，自難據此逕行論定被告確有
    誹謗之主觀上犯意。又被告上開公告及函文等內容雖不成立
    誹謗罪，惟有關「曾主委本人毫無同理心」係屬公然侮辱乙
    節，業據本院認定如上，詳於前述，附此敘明。
　㈥綜上所述，檢察官所提事證，尚不足使所指被告有何被訴之
    誹謗之事實，達於通常一般之人均不致有所懷疑，而得確信
    為真實之程度。此外，復查無其他積極證據足資證明被告有
　　公訴意旨所指此部分之犯行，揆諸前述說明，被告所涉誹謗
    罪嫌自屬不能證明，故本應為被告無罪之諭知，惟檢察官起
    訴認此部分行為與前開論罪科刑之公然侮辱行為，有裁判上
    一罪之關係，爰不另為無罪之諭知。
據上論斷，應依刑事訴訟法第369條第1項前段、第364條、第299
條第1項前段、第300條，判決如主文（依裁判簡化原則，僅記載
程序法條）。 
本案經檢察官陳興男提起公訴，檢察官邱宇謙提起上訴，檢察官
楊四猛到庭執行職務。 
中　　華　　民　　國　　109 　年　　3 　　月　　25　　日
　　　　　　      刑事第七庭  審判長法　官  孫惠琳
　　　　　　　　　　　　　　　　　  法　官  張育彰
　　　　　　　　　　　　　　　　　  法　官  連雅婷
以上正本證明與原本無異。
如不服本判決，應於收受送達後20日內向本院提出上訴書狀，其
未敘述上訴之理由者並得於提起上訴後20日內向本院補提理由書
（均須按他造當事人之人數附繕本）「切勿逕送上級法院」。
                                    書記官  潘文賢
中　　華　　民　　國　　109 　年　　3 　　月　　25　　日
附錄本案論罪科刑法條全文：
中華民國刑法第309 條：
公然侮辱人者，處拘役或3 百元以下罰金。
以強暴犯前項之罪者，處1 年以下有期徒刑、拘役或5 百元以下
罰金。